【裁判字號】    89,易,643
【裁判日期】    890224
【裁判案由】    竊盜
【裁判全文】
臺灣高雄地方法院刑事判決                          八十九年度易字第六四三號
    公  訴  人  臺灣高雄地方法院檢察署檢察官
    被      告  甲○○
右列被告因竊盜案件，經檢察官提起公訴（民國八十八年度偵字第一八九五九號），
本院判決如左：
    主  文
甲○○竊盜，累犯，處有期徒刑陸月。
    事  實
一、甲○○曾有殺人未遂、煙毒、傷害等犯罪前科，素行不良。於八十六年間，曾因
    傷害等案件，經法院判處有期徒刑九月確定，並於八十七年九月二十六日執行完
    畢，仍不知悔改。復意圖為自己不法之所有，於八十八年七月二十四日二十三時
    許，在高雄縣林園鄉○○村○○路八十八巷二號友人乙○○住處做做客，竟利用
    乙○○不注意之際，下手竊取乙○○所有之新力牌錄音機一台。得手後，留供己
    用。嗣乙○○發現失竊，懷疑係甲○○所竊，乃報警於八十八年七月二十六日十
    九時四十五分許，在同鄉○○○路九號甲○○住處，為警查獲，並起出該錄音機
    。
二、案經被害人乙○○訴由高雄縣警察局林園分局移送臺灣高雄地方法院檢察署檢察
    官偵查起訴。
    理  由
一、訊據被告甲○○矢口否認有何竊盜犯行，辯稱：八十八年七月二十四日晚上，伊
    並未前往告訴人住處，未竊取告訴人之物，而為警起出之錄音機係是伊於八十五
    年間在高雄市○○路，以新台幣七、八千元購得的云云。惟查右揭事實，業據告
    訴人乙○○於警訊時及偵審中到庭指訴明確，復有贓物領據一紙附卷足稽，該錄
    音機按鍵下方確有被香煙燒灼之痕跡，亦經告訴人在警訊時指認屬實，而該錄音
    機確為告訴人所有，並經告訴人之子黃皇誌在警訊時指認無訛，被告空言指該錄
    音機為其所有，卻無法舉證以實其說，且如確為其所有，何以竟不知該錄音機有
    為香煙燒灼之特徵？再被告係告訴人同學之弟，二人並無宿怨，被告又常至告訴
    人住處，與告訴人喝酒作樂，該錄音機又非貴重物品，如非告訴人所失竊者，告
    訴人焉有在本院審判中，當面指證被告竊取其錄音機之必要？被告空言否認犯罪
    ，係屬卸責之詞，不足採信，罪証明確，被告之犯行堪以認定。
二、核被告所為，係犯刑法第三百二十條第一項之竊盜罪。查被告於八十六年間，曾
    因傷害等案件，經法院判處有期徒刑九月確定，並於八十七年九月二十六日執行
    完畢之事實，有臺灣高雄地方法院檢察署刑案資料查註紀錄表可憑，茲於執行完
    畢後五年以內，再犯有期徒刑以上之本罪係屬累犯，應依刑法第四十七條之規定
    加重其刑。審酌被告已有如事實欄所載之犯罪前科，素行不良，有前開刑案資料
    查註紀錄表可按，仍不知警惕，在友人住處做客飲酒，竟不顧道義，趁機竊取友
    人財物，惡性非輕，犯後又飾詞圖卸，毫無悔意，及其所竊得錄音機係中古物品
    ，價值不高等一切情狀，爰酌情量處如主文所示之刑。
據上論斷，應依刑事訴訟法第二百九十九條第一項前段，刑法第三百二十條第一項、
第四十七條、罰金罰鍰提高標準條例第一條前段，判決如主文。
中      華      民      國    八十九    年      二    月    二十四      日
                                臺灣高雄地方法院刑事庭
                                    法  官    林 水 城
右正本證明與原本無異。
如不服本判決，應於判決送達後十日內，向本院提出上訴狀。
                                    書記官    李 文 廣
中      華      民      國    八十九年      二    月    二十四      日
附錄本判決論罪之法條：
刑法第三百二十條第一項
意圖為自己不法之所有或第三人不法之所有，而竊取他人之動產者，為竊盜罪，
處五年以下有期徒刑、拘役或五百元以下罰金。


司法院資訊處製作；財團法人民間司法改革基金會備份。
